【裁判字號】    98,家抗,110
【裁判日期】    981230
【裁判案由】    假扣押
【裁判全文】
臺灣高等法院民事裁定                 98年度家抗字第110號
抗  告  人   乙○○
上列抗告人與相對人甲○○間假扣押事件，對於中華民國98年9
月25日臺灣板橋地方法院98年度家全字第89號裁定，提起抗告，
本院裁定如下：
    主      文
抗告駁回。
抗告費用由抗告人負擔。
    理      由
一、相對人於原法院聲請意旨略以：兩造於民國（下同）97年1
    月13日結婚，婚後育有一子，惟抗告人近日因在外花天酒地
    ，並傳染俗稱「菜花」之性病予伊，卻始終不認錯，伊乃向
    法院提起離婚之訴，並請求抗告人按月給付兩造之子扶養費
    、日後教育費之分擔、損害賠償金及贍養費等，頃聞抗告人
    正將所有財產搬移穩匿、將帳戶內之存款提出轉至中國等，
    致伊日後有不能強制執行或甚難執行之虞，為保全強制執行
    ，願供擔保以代釋明，惟伊為經濟上之弱者，目前領有勞保
    育兒津貼，請准定供六分之一擔保金，以減輕伊之負擔，爰
    依民事訴訟法第522條、第523條之規定，請准裁定對抗告人
    所有之財產在新台幣（下同）100萬元之範圍內予以假扣押
    等語。
二、抗告意旨略以：相對人於懷孕期間因抵抗力較差而感染病毒
    ，並在97年11月間即由伊陪同至北縣新店慈濟醫院就診時即
    得知，當時相對人因不放心，伊亦多次前往醫院就診檢查，
    皆無任何病史及病症，足證伊未感染性病。嗣相對人告知，
    若檢查無病症乾脆轉掛戒煙門診，伊亦均配合，事後伊為還
    己清白，亦自行檢驗，經檢驗結果亦為陰性。且相對人僅因
    夫妻間之日常小事發生爭執，即攜幼子離家，更帶走家中重
    要文件、財物，雖經伊多次前往協談，仍置之不理，並揚言
    要離婚，況伊任公司高級主管，工作收入穩定，且生活無虞
    ，於婚前即購入門牌號碼為台北縣永和市○○○路○段54號5
    樓之房屋作為婚後居家之用，目前亦無更換工作及住所之意
    ，亦無隱匿、搬移財產及移轉戶頭款項之行為，自無致相對
    人有日後不能強制執行或甚難執行之虞，顯不符假扣押要件
    ，爰提起抗告，請准廢棄原裁定，駁回相對人之聲請等語。
三、按債權人就金錢請求或得易為金錢請求之請求，欲保全強制
    執行者，得聲請假扣押；又請求及假扣押之原因，應釋明之
    ；前項釋明如有不足，而債權人陳明願供擔保或法院認為適
    當者，法院得定相當之擔保，命供擔保後為假扣押；民事訴
    訟法第522條第1項及第526條第1項、第2項分別定有明文。
    經查，相對人對抗告人提出離婚之請求，並請求抗告人給付
    小孩之扶養費、教育費及相對人因離婚所造成之損害賠償、
    贍養費等，業據提出民事起訴狀為證，堪認相對人就請求之
    原因已為相當之釋明。至本件有假扣押之原因，相對人亦已
    釋明：頃聞抗告人有隱匿財產、移轉帳戶款項，致日後有不
    能強制執行或甚難執行之虞等語，亦提出土地、建物所有權
    狀及帳戶存摺影本等為證，堪認相對人就假扣押之原因亦已
    為相當之釋明。縱其釋明尚難認為充足，惟其既陳明願供擔
    保，本院認足補釋明之欠缺，其請求自應准許。從而，原裁
    定命相對人供擔保後得為假扣押，核無不合。至抗告意旨所
    稱其未罹患性病等情，則屬實體上爭執之事項，非屬保全程
    序所應審認之事項，抗告意旨指摘原裁定不當，求予廢棄，
    為無理由。
據上論結，本件抗告為無理由，爰裁定如主文。
中    華    民    國    98    年    12    月    30    日
                    民事第三庭
                        審判長法  官  林敬修
                              法  官  張靜女
                              法  官  黃騰耀
正本係照原本作成。
本裁定除以適用法規顯有錯誤為理由外，不得再抗告。如提起再
抗告，應於收受後10日內委任律師為代理人向本院提出再抗告狀
。並繳納再抗告費新台幣１千元。
中    華    民    國    98    年    12    月    30    日
                              書記官  潘大鵬

司法院資訊處製作；財團法人民間司法改革基金會備份。
